---
title: "Tabla de Productos y Precios"
output: html_document
---

```{r setup, include=FALSE}
knitr::opts_chunk$set(echo = TRUE)
```
<h2>Santiago Diez <br>
Juan Rivero <br>
Agustín Rodriguez <br>
Tomás Boismene <br>
Lucas Patiri <br></h2>
<br><h3>Estamos creando una empresa donde necesitamos 4 computadoras con distintos costos, hacemos una grafica y una tabla que los muestre</h3>
```{r costos, echo = FALSE}


# Crear un data frame con los productos y precios
productos <- data.frame(
  Producto = c("PC1", "PC2", "PC3", "PC4"),
  Precio = c(1000000, 800000, 1200000, 950000)
)

barplot(productos$Precio, names.arg = productos$Producto,
        main = "Productos y Precios",
        xlab = "Producto", ylab = "Precio",
        col = "skyblue", border = "black")


# Imprimir la tabla


knitr::kable(productos, format = "html")
```

<br>
<h2>Tutorial básico de R</h2>

1. Asignación de variables
Puedes asignar valores a variables utilizando el operador <- o =
x <- 5
y = 10

2. Operaciones aritméticas
suma <- 3 + 4
resta <- 7 - 2
multiplicacion <- 5 * 2
division <- 10 / 2
potenciacion <- 2^3

3. Vectores
Los vectores son una colección ordenada de elementos del mismo tipo.
vector_numerico <- c(1, 2, 3, 4, 5)
vector_caracter <- c("a", "b", "c", "d", "e")

4. Funciones
R tiene muchas funciones integradas que puedes usar para realizar tareas específicas.
Por ejemplo, la función mean() calcula la media de un conjunto de números.
numeros <- c(1, 2, 3, 4, 5)
media <- mean(numeros)

5. Data frames
Los data frames son estructuras de datos bidimensionales que se usan para almacenar conjuntos de datos.
Puedes crear data frames utilizando la función data.frame().
edades <- c(25, 30, 35)
nombres <- c("Juan", "María", "Pedro")
df <- data.frame(Edad = edades, Nombre = nombres)

6. Indexación de vectores y data frames
Puedes acceder a elementos individuales de un vector o data frame utilizando corchetes [].
primer_elemento <- vector_numerico[1]
nombre_primera_fila <- df[1, "Nombre"]

7. Gráficos
R es conocido por su capacidad para generar gráficos de alta calidad.
Puedes crear gráficos utilizando funciones como plot(), hist(), barplot(), entre otras.
